臺灣高等法院民事裁定
108年度家上字第237號
上  訴  人  林榮吉  
訴訟代理人  鄒純忻律師
複  代理人  郭驊漪律師

上列上訴人因與被上訴人吳淑貞間請求夫妻剩餘財產等事件，對
於中華民國108年6月27日臺灣桃園地方法院106年度婚字第458號
第一審判決提起上訴，並為訴之追加，本院裁定如下： 
    主  文
追加之訴駁回。
追加之訴訴訟費用由上訴人負擔。
    理  由
一、按於二審為訴之追加，應依民事訴訟法第77條之16第2項規
    定徵收裁判費，此為必須具備之程式。又於第二審為訴之追
    加如未繳納裁判費，審判長應定期間先命補正，逾期未補正
    ，法院應以裁定駁回之，同法第463條、第249條第1項第6款
    亦定有明文。
二、經查：
　㈠按在第二審為訴之變更或追加，非經他造同意，不得為之；
    但擴張、減縮應受判決事項之聲明者，不在此限，民事訴訟
    法第446條第1項但書、第255條第1項第3款分別定有明文。
    本件上訴人就原判決敗訴部分不服，提起上訴，就請求夫妻
    剩餘財產差額部分，原上訴聲明為：被上訴人應再給付上訴
    人新臺幣（下同）167萬1,960元，及自民國108年5月29日起
    至清償日止，按年利率5％計算之利息（見本院卷㈠第21頁）
    。嗣於本院審理中，聲明迭經變更，於110年3月25日具狀主
    張兩造剩餘財產差額為915萬1,171元，故被上訴人應給付45
    7萬5,586元，並變更上訴聲明為：㈠原判決主文第四至六項
    不利於上訴人之部分廢棄。㈡上開廢棄部分，被上訴人應再
    給付上訴人166萬8,880元，及自108年5月29日起至清償日止
    ，按週年利率5％計算之利息。㈢被上訴人應另給付上訴人283
    萬8,869元及自家事變更訴之聲明暨陳述意見㈧狀送達翌日起
    至清償日止，按週年利率5％計算之利息（見本院卷㈡第337-3
    40頁）。核其所為，屬擴張應受判決事項之聲明，依上開規
    定，即得在第二審為訴之追加之例外。
　㈡上訴人擴張上開應受判決事項之聲明後，經本院裁定命其於
    收受裁定7日內補繳擴張聲明部分(即追加之訴)之裁判費4萬
    1,025元，該裁定已於110年4月19日送達上訴人，有本院裁
    定、送達證書在卷可稽（見本院卷㈡第351-355頁），茲已逾
    期迄未補正，有本院裁判費或訴狀查詢表附卷可參（見本院
    卷㈡第365頁），揆諸首揭規定，其追加之訴自非合法，應予
    駁回。　　
三、據上論結，本件追加之訴為不合法，爰裁定如主文。　　
中　　華　　民　　國　　110 　年　　6 　　月　　24　　日
                  家事法庭
                      審判長法  官  張靜女
                            法  官  范明達
                            法  官  葉珊谷
正本係照原本作成。
如不服本裁定，應於收受送達後10日內向本院提出抗告狀，並應
繳納抗告費新臺幣１千元。
中　　華　　民　　國　　110 　年　　6 　　月　　24　　日

                            書記官  陳玉敏